臺灣士林地方法院民事裁定
111年度消債清字第90號
債  務  人  呂敏華即呂秀珠
代  理  人  張凱婷律師（法律扶助）
上列當事人聲請清算事件，本院裁定如下：
    主  文
債務人應於本裁定送達後二十日內，補提如附件所示文件及資料
到院。
    理  由
一、按債務人聲請清算時，所提出之財產及收入狀況說明書，應
    表明下列事項，並提出證明文件：一、財產目錄，並其性質
    及所在地。二、最近五年是否從事營業活動及平均每月營業
    額。三、收入及必要支出之數額、原因及種類。四、依法應
    受債務人扶養之人，此觀諸消費者債務清理條例第81條第4
    項規定自明。次按，債務人聲請更生或清算不合程式或不備
    其他要件者，法院應以裁定駁回之，但其情形可以補正者，
    法院應定期間先命補正，同條例第8條定有明文。且法院裁
    定開始清算程序前，得依職權訊問債務人，並得定期命債務
    人據實報告清算聲請前二年內財產變動之狀況，債務人若違
    反前項報告義務者，得駁回之，同條例第82條第1項、第2項
    亦有明定。
二、查本件債務人具狀聲請清算，漏未提出如附件所示文件及資
    料到院。爰定期命補正，如逾期未補正，則駁回其聲請。
三、爰裁定如主文。　　
中　　華　　民　　國　　111 　年　　10　　月　　17　　日
                  民事第三庭法  官  江哲瑋
以上正本係照原本作成。
本件裁定不得抗告。　　　　　　　　　
中　　華　　民　　國　　111 　年　　10　　月　　17　　日
                            書記官  張祐誠
附件：
1.提出債務人全戶最新戶籍謄本（記事勿省略）。
2.最新財團法人金融徵信中心當事人綜合信用報告之協商前置專
  用債權人清冊。
3.財團法人金融徵信中心之當事人綜合信用報告（報表編號：PL
  R1）、債權銀行報送授信資料明細（報表編號：BA_HISQ）。
4.債務人109年度、110年度綜合所得稅各類所得資料清單及最新
  財產歸屬資料清單。
5.債務人已就上開協商毀諾，應具體說明債務人毀諾之原因及日
  期？就債務人所主張不可歸責於己之事由，致履行協商條件有
  困難之事實提出證據（如非自願離職證明書）。另說明毀諾前
  三個月之每月收入金額。
6.陳報有無繫屬中之訴訟或強制執行程序（例如扣薪）暨其繫屬
  法院、股別及案號。
7.說明聲請前二年間即109年9月至111年9月間有無處分債務人名
  下財產並陳報聲請前二年間財產變動狀況。
8.債務人名下之土地及建物登記謄本、估價報告。
9.陳報債務人名下是否有汽機車？如有，請提出行照及車輛目前
  之價值及估價報告。如已報廢，應提出相關證明文件。債務人
  是否有車貸？如有，請陳報車貸數額及公司名稱。
10.債務人自109年9月起迄今所有金融機構及郵局之存摺封面及
   內頁完整影本。存摺內頁應補登至本裁定正本送達日之後，
   影印後提出之內頁資料須清晰、完整。
11.債務人於臺灣集中保管結算所股份有限公司保管劃撥帳戶往
   來證券商、股票餘額、異動表等相關資料（請逕向集保公司
   申請），及自109年9月起迄今所有證券戶存摺、證券交割款
   匯入匯出之帳戶存摺封面及內頁完整影本（應補登至本裁定
   送達日）、上開證券戶所屬公司出具之客戶庫存餘額表影本
   。【縱無投資證券，集保公司亦會出具相關證明文件】
12.以債務人為「要保人」、「被保險人」之「中華民國人壽保
   險商業同業公會保險業通報作業資訊系統資料查詢結果表」
   及以債務人為要保人之商業保險契約書（含人壽保單及儲蓄
   性、投資性保單），並說明投保內容，是否辦理保單質借及
   金額，並陳報現有保單價值準備金及每月支出保險費用之金
   額。【縱無投保商業保險，同業公會亦會出具相關證明文件
   】
13.說明債務人是否有投資基金、期貨、ETF等各項金融商品，或
   其他具有相當價值之財物、權利？如有，請提出該商品、財
   物、權利現在價值之資料。
14.按時間順序，列表說明債務人自109年9月迄今間任職工作之
   地點、內容及薪資結構（含計算方式、津貼、補助、加班費
   、年終獎金等），每月工作收入若干元？並提出任職期間之
   薪資證明文件（若為薪資轉帳資料，並應說明其金額是否為
   經法院強制執行後之餘額）。如未能提出薪資證明文件，仍
   應按月記載大約收入金額（含津貼、補助、加班費、業績獎
   金、年終及三節獎金等）
15.說明債務人及其共同生活之人是否有領取低收入戶補助、租
   屋津貼、國民年金或其他社會福利津貼、社會救助或補助？
   若有，說明數額及提出相關資料。
16.最新勞工保險被保險人投保資料表及其他相關證明文件，並
   說明聲請前二年內即自109年9月迄今是否曾領取資遣費、退
   休金、勞保失業給付及金額。是否已向勞工保險局申請領取
   勞保老年給付，請領之日期、方式、金額及用途？並提出受
   領勞保給付之匯款帳戶存摺，自受領時起迄今之內頁明細（
   應補登存摺至本裁定送達日）。
17.吳金塗（即吳冠霖之父）之最新勞保被保險人投保資料表、1
   09年度及110年度綜合所得稅各類所得資料清單、財產歸屬資
   料清單、自109年9月起迄今薪資證明文件影本。並釋明其未
   能支出子女撫養費之原因。
18.109年度至111年度繳納勞保費或國民年金費、健保費金額、
   綜合所得稅金額之證明文件。
19.應受扶養人吳冠霖（即債務人之子）之109年度、110年度綜
   合所得稅各類所得資料清單及財產歸屬資料清單、自109年9
   月迄今之收入證明影本。
20.說明吳聖雨（即債務人之子）是否有每月固定給付扶養費？
   如是，給付金額為多少？